臺灣新竹地方法院民事簡易判決  
111年度竹簡字第428號
原      告  張家豪  
被      告  向偉華  
上列當事人間遷讓房屋事件，本院於民國111年11月1日辯論終結
，判決如下：
    主      文
原告之訴及假執行聲請均駁回。
訴訟費用由原告負擔。
    事實及理由
一、原告起訴主張：
    被告於民國110年9月28日向訴外人陳書曼承租門牌號碼：新
    竹市○○區○○路○段00巷00弄0號2樓房屋（下稱系爭房屋），
    約定租賃期間自110年9月28日起至112年9月27日止，租金每
    月新臺幣（下同）12,000元，押金30,000元，租金應於每月
    5日前給付。嗣訴外人陳書曼將系爭房屋出售予原告，於111
    年6月15日過戶完成，原告與訴外人陳曼書於111年6月24日
    共同前往被告處要求換約，為被告拒絕。詎被告遲付租金，
    原告於111年6月25日以存證信函向被告催討111年4月、5月
    、6月租金，惟被告堅持不付租金，原告又於同年7月2日以
    存證信函向被告催討，屆期仍未獲被告置理，原告於同年7
    月8日以存證信函通知被告終止租約，並限期遷讓返還系爭
    房屋。然被告於租約終止後，仍未遷讓返還系爭房屋且屬無
    權占用，為此提起本件訴訟，依民法第767條第1項規定，請
    求被告遷讓返還系爭房屋。並於本院聲明：（一）被告應將
    系爭房屋遷讓返還原告。（二）願供擔保，請准宣告假執行
    。
二、被告則以：
（一）依「買賣不破租賃」原則，兩造間就系爭房屋租賃法律關
      係仍繼續存在，依約未經同意不得任意終止契約。被告與
      訴外人陳書曼簽訂租約後，前屋主皆習慣於每月15日前後
      來租屋處簽名取租金，111年4月份租金已於111年4月12日
      現金交付於前屋主，同年5月、6月份租金前屋主未主動收
      付（曾轉帳入前租約交付的指定帳戶，卻交付失敗）。被
      告於111年7月9日將5、6、7月份租金共36,000元一併轉匯
      入被告帳號内，至今8月份租金12,000元也已於8月5日匯
      入。
（二）依法原告應以所約定之租賃住宅，交付被告，並應於租賃
      期間保持居住使用之狀態。帶有租約的系爭房屋經買賣後
      ，須給予被告讓與通知或提示讓與字據，但至今被告尚未
      收到，依法原告不履行，待定期租約屆滿，雙方無法依據
      可移交及返還押金。經上述說明於定期租約關係尚未消滅
      前，應依有關法令、習慣、平等互惠及誠實信用原則公平
      行事，因此被告有權占有系爭房屋至期限屆滿。
（三）並於本院聲明：駁回原告之訴及其假執行之聲請。　　
三、本院之判斷：
（一）原告主張被告於110年9月28日向訴外人陳書曼承租系爭房
      屋，約定租賃期間自110年9月28日起至112年9月27日止，
      租金每月12,000元，押金30,000元，租金應於每月5日前
      給付之事實，有租賃契約書在卷可憑。
（二）又本院命原告於收受開庭通知書5日內提出系爭房屋建物
      謄本，有開庭通知書（見本院卷第27頁）在卷可憑。惟原
      告迄至本件言詞辯論終結前均未提出以供本院參酌，而依
      原告提出存證信函、兩造間LINE訊息截圖（見本院卷第19
      -23頁）原告以承租人地位向被告催討租金時，除未敘明
　　　取得系爭房屋所有權時間外，被告要求原告提出已取得系
      爭房屋所有權證明則原告是否已受讓系爭房屋所有權，並
      依民法第425條規定取得系爭房屋承租人之權利，即屬有
      疑。則被告前向原告催繳租金並終止兩造間租賃法律關係
      ，尚屬無據。
（三）退步言之，縱原告於111年6月15日受讓系爭房屋之所有權
      ，依民法第425條規定固繼受訴外人陳書曼於系爭租賃契
      約之出租人地位，系爭租賃關係仍存在於兩造之間然查：
    ⒈依被告與訴外人陳曼書簽訂租賃契約第16條第1項第2款約
      定：「租賃期間有下列情形之一者，出租人得提前終止租
      約，且承租人不得要求任何賠償：（二）承租人遲付租金
      之總額達二個月之租金額，經出租人定相當期限催告，仍
      不為支付。」，同條第2項第2款約定：「出租人依前項規
      定提前終止租約者，應依下列規定期限，檢附相關事證，
      以書面通知承租人，但依前項第五款及第十款規定終止者
      ，得不先期通知：（二）依前項第二款第四款、第六款至
      第九款規定終止者，於終止前三十日。」有租賃契約書在
      卷可按。
　　⒉原告於111年6月25日以被告積欠111年4、5、6月租金，催
      告被告於7日內給付租金、於111年7月2日以被告積欠4個
      月租金，催告被告於5日內付清，並於111年7月8日終止兩
      造間租賃法律關係，有存證信函可憑。然依被告提出房租
      收付明細所示（見本院卷第55頁），訴外人陳舒曼就4月
      份租金已於111年4月12日收取。而被告主張依其等約定租
      金係由訴外人陳書曼前往被告租處收取，為原告於本院所
      不爭執。被告主張訴外人陳書曼111年5月、6月並未前來
      收租，而由被告將前開租金匯至訴外人陳舒曼前所提供之
      帳戶，亦遭退回，有存摺、明細（見本院卷第57-59頁）
      影本可憑。原告以存證信函通知兼催告被告給付欠租至其
      以存證信函通知被告終止租約，期間間隔不足30日，不符
      合上開約定，自不生合法終止租約效力，兩造就系爭房屋
      租賃法律關係仍繼續存在。
（三）從而，原告對於是否已因法定讓與而為出租人已有疑義，
      縱原告已依民法第425條規定為系爭房屋出租人，兩造間
      租賃法律關係並未合法終止，已如前述。原告依民法第76
      7條第1項規定請求被告遷讓返還系爭房屋，即屬無據。
四、綜上所述，原告依民法第767條第1項之規定，請求被告遷讓
    返還系爭房屋，為無理由，應予駁回。又原告之訴既經駁回
    ，其假執行聲請亦失所附麗，應併予駁回。
五、本件事證已經明確，兩造其餘攻擊防禦方法及所提出之證據
    ，經本院審酌後，核與判決之結果不生影響，爰不一一論述
    ，併此敘明。
據上論結，本件原告之訴為無理由，依民事訴訟法第436條第2項
、第78條，判決如主文。
中　　華　　民　　國　　111 　年　　11　　月　　16　　日
                新竹簡易庭    法  官  邱玉汝
以上正本係照原本作成。
如對本判決上訴，須於判決送達後20日內向本院提出上訴（須按
他造當事人之人數附繕本）；如委任律師提起上訴者，應一併繳
納上訴審裁判費。
中　　華　　民　　國　　111 　年　　11　　月　　16　　日
                              書記官  楊霽